臺灣臺南地方法院臺南簡易庭民事判決
111年度南小字第811號
原      告  新安東京海上產物保險股份有限公司台南分公司

法定代理人  曾淑惠  
訴訟代理人  謝盷龍  
            徐聖弦  
被      告  林瑞月  
上列當事人間請求侵權行為損害賠償事件，本院於民國111年6月
22日言詞辯論終結，判決如下：
    主  文
原告之訴駁回。
訴訟費用由原告負擔。
    事實及理由
一、原告主張：訴外人林義傑(下逕稱其名)於民國110年6月14日
    18時11分許，駕駛其所有、原告承保之車牌號碼000-0000號
    自用小客車（下稱系爭車輛），暫停於門牌號碼臺南市○區○
    ○路000巷0弄00號前【按即林義傑住處】，適住於隔壁12號
    之被告騎乘車牌號碼000-0000號機車(下稱系爭機車)因倒車
    不慎擦撞系爭車輛，致系爭車輛受有損害(下稱系爭事故）
    ，系爭車輛修復費用計新臺幣（下同）8,589元【計算式：
    鈑金及工資1,330元＋烤漆3,003元＋材料4,256元】，原告已
    依保險契約賠付，爰依保險法第53條第1項及侵權行為損害
    賠償之法律關係，提起本件訴訟，請求被告賠償等語。並聲
    明：被告應給付原告8,589元，及自起訴狀繕本送達翌日起
    至清償日止，按週年利率百分之5計算之利息(見調字卷第11
    頁)。
二、被告則以：林義傑把系爭車輛停在我家門口，擋住我的小門
    出口，當時我開門要騎系爭機車出去，林義傑在系爭車輛駕
    駛座上看到我開門要出去，林義傑把系爭車輛往後退一點，
    我就把系爭機車倒著牽出來，但是我沒有碰到系爭車輛，我
    把系爭機車停好，把我家的門關好，我就騎走了。我們兩家
    素來不睦，林義傑還曾拿掃把來敲我家落地窗，當時林義傑
    一直坐在系爭車輛駕駛座上，林義傑的太太就站在系爭車輛
    旁邊，他們當下根本就沒有說系爭機車擦到系爭車輛，如果
    有擦到，他們怎麼可能不說，林義傑是3天以後才去找我先
    生，跟我先生說我擦到系爭車輛很大力，然後肇事逃逸，如
    果我真的有擦到系爭車輛，怎麼可能他在駕駛座完全沒有反
    應，他太太站在旁邊也沒有反應等語置辯，並聲明：原告之
    訴駁回(見小字卷第36頁)。
三、得心證理由：
  ㈠按因故意或過失，不法侵害他人之權利者，負損害賠償之責
    任，故意以背於善良風俗之方法加損害於他人者亦同；違反
    保護他人之法律，致生損害於他人者，負賠償責任。但能證
    明其行為無過失者，不在此限，民法第184條定有明文。次
    按當事人主張有利於己之事實者，就其事實有舉證之責任，
    此為民事訴訟法第277條前段所明揭。而依民法第184條規定
    ，侵權行為之成立，須行為人因故意、過失不法侵害他人權
    利，亦即行為人須具備歸責性、違法性，並不法行為與損害
    間有因果關係，始能成立，故主張侵權行為損害賠償請求權
    之人，對於侵權行為之成立要件應負舉證責任。又民事訴訟
    如係由原告主張權利者，應先由原告負舉證之責，若原告先
    不能舉證，以證實自己主張之事實為真實，即應駁回原告之
    請求。
  ㈡經查：
　⒈林義傑為系爭車輛所有人；系爭車輛於110年6月14日18時11
    分許，暫停於臺南市○區○○路000巷0弄00○00號前，被告於其
    時自上開12號房屋牽系爭機車倒車出門經過系爭車輛；林義
    傑於110年6月15日向臺南市政府警察局第六分局鹽埕派出所
    報案等節，有臺南市政府警察局第六分局函送之系爭事故全
    卷資料（見調字卷第47至69頁）附卷可參，復為被告所不爭
    執，固堪信為真。
  ⒉惟本件經當庭勘驗臺南市政府警察局第六分局檢送之系爭事
    故監視器光碟顯示：系爭車輛暫停在上開12、14號房屋前【
    林義傑在系爭車輛上】，畫面時間2021/06/14/18：11，被
    告自12號房屋牽機車走出來，同時林義傑的配偶自14號房屋
    走出來，被告牽系爭機車出來的過程中，林義傑的配偶一直
    站在系爭車輛旁邊，並且看著牽系爭機車的被告，後來林義
    傑的配偶坐上系爭車輛。核上開影像資料，未見被告牽系爭
    機車過程中有擦撞系爭車輛之情形，且林義傑坐在系爭車輛
    駕駛座、其配偶就站在系爭車輛左方，倘系爭機車曾擦撞到
    系爭車輛，林義傑及其配偶應可立即知悉，豈有毫無反應而
    於翌日始報警之理，是原告就被告擦撞系爭車輛之侵權行為
    乙節，未舉證以實其說，本件依原告所舉證據，尚難逕認被
    告應負侵權行為損害賠償責任。
四、綜上，原告依侵權行為損害賠償法律關係請求被告賠償8,58
    9元，並自起訴狀繕本送達翌日起至清償日止，按年息百分
    之5計算之利息，為無理由，應予駁回。
五、本件事證已臻明確，兩造其餘攻擊防禦方法與本判決之結果
    不生影響，爰不另為贅論，附此敘明。
六、訴訟費用負擔之依據：民事訴訟法第78條。 
中　　華　　民　　國　　111　 年　   7　　月　 　6　　日
                  臺灣臺南地方法院臺南簡易庭
　　　　　　　　　             法    官　王淑惠
以上正本係照原本作成。
如不服本判決，應於送達後20日內，向本院提出上訴狀並表明上
訴理由，如於本判決宣示後送達前提起上訴者，應於判決送達後
20日內補提上訴理由書（須附繕本）。對於小額程序之第一審判
決之上訴，非以其違背法令為理由，不得為之。且上訴狀內應記
載表明(一)原判決所違背之法令及其具體內容；(二)依訴訟資料
可認為原判決有違背法令之具體事實者。如委任律師提起上訴者
，應一併繳納上訴審裁判費。
中　　華　　民　　國　　111 　年　   7　　月　 　6　　日
                               書 記 官  洪凌婷